臺灣臺中地方法院刑事判決
111年度簡字第512號
公  訴  人  臺灣臺中地方檢察署檢察官
被      告  陳崇陞




選任辯護人  賴威平律師(法扶律師)
上列被告因詐欺案件，經檢察官提起公訴（110年度偵字第34729
號、110年度偵字第37503號），因被告自白犯罪(111年度易字第
264號)，經本院合議庭裁定由受命法官獨任逕以簡易判決處刑如
下：   
    主    文
陳崇陞犯詐欺取財罪，處拘役貳拾日，如易科罰金，以新臺幣壹
仟元折算壹日。又犯詐欺取財罪，處拘役貳拾伍日，如易科罰金
，以新臺幣壹仟元折算壹日。應執行拘役參拾日，如易科罰金，
以新臺幣壹仟元折算壹日。
    事實及理由
一、本案犯罪事實及證據，除補充「被告於本院準備程序之自白
    」為證據外，餘均引用如附件所示檢察官起訴書之記載。
二、核被告陳崇陞所為，均係犯刑法第339條第1項之詐欺取財罪
    。被告所犯2次詐欺取財犯行，犯意各別，行為互殊，應予
    分論併罰。
三、爰審酌被告不思以正當途徑賺取財物，竟訛詐被害人2人，
    破壞人與人間之信賴關係，造成被害人2人受有損害，所為
    實不足取；惟考量其事後坦承犯行，已與被害人2人調解成
    立並賠償損失之犯後態度(見本院卷第137至139頁)，兼衡其
    犯罪手段尚屬平和，長年照顧罹有身心障礙之母親及2位妹
    妹，其自身並患有高血壓性心臟病、環境適應之短期憂鬱、
    入睡或維持睡眠之持續障礙、雙膝、腰椎退化性關節炎併第
    四節第五腰椎滑脫、雙側膝部原發性骨關節炎等身心失調狀
    況，及其動機、所詐得財物價值，並其自陳國中畢業之智識
    程度，從事臨時工，時薪新臺幣1000元，有做才有錢之家庭
    經濟狀況（見本院易字卷第127頁）等一切情狀，分別量處
    如主文所示之刑，且均諭知易科罰金之折算標準。並衡酌被
    告所犯各罪之犯罪類型、行為態樣、手段、動機、侵害法益
    種類及責任非難程度，而為整體評價後，定其應執行刑如主
    文所示，並諭知易科罰金之折算標準。
四、據上論斷，應依刑事訴訟法第449條第1項、第3項、第450條
    第1項、第454條第2項，刑法第339條第1項、第41條第1項前
    段、第51條第5款、第38條之1第1項、第3項，刑法施行法第
    1條之1第1項，逕以簡易判決處如主文所示之刑。
五、如不服本判決，應自收受判決書正本送達之翌日起20日內提
    出上訴狀（應敘述具體理由並附繕本），經本庭向本院管轄
    第二審之合議庭提起上訴。
本案經檢察官徐雪萍提起公訴，檢察官藍獻榮到庭執行職務。
中　　華　　民　　國　　111 　年　　6 　　月　　27　　日
                  刑事第十八庭  法  官  侯驊殷
以上正本證明與原本無異。
告訴人或被害人如不服判決，應備理由具狀向檢察官請求上訴，
上訴期間之計算，以檢察官收受判決正本之日起算。
　　　　　　　　  　　　　　    書記官  張晏齊
中　　華　　民　　國　　111 　年　　6 　　月　　27　　日
附錄論罪科刑法條
中華民國刑法第339條
（普通詐欺罪）
意圖為自己或第三人不法之所有，以詐術使人將本人或第三人之
物交付者，處5年以下有期徒刑、拘役或科或併科50萬元以下罰
金。
以前項方法得財產上不法之利益或使第三人得之者，亦同。
前二項之未遂犯罰之。
臺灣臺中地方檢察署檢察官起訴書
                                    110年度偵字第34729號
                                    110年度偵字第37503號
　　被　　　告　陳崇陞　男　72歲（民國00年0月00日生）
　　　　　　　　　　　　住臺中市○區○○街00號(臺中○○
　　　　　　　　　　　　　○○○○○○)
　　　　　　　　　　　　居臺中市○○區○○路0段000號6樓
　　　　　　　　　　　　　之1
　　　　　　　　　　　　國民身分證統一編號：Z000000000號
上列被告因詐欺案件，已經偵查終結，認應提起公訴，茲將犯罪
事實及證據並所犯法條分敘如下：
　　　　犯罪事實
一、陳崇陞意圖為自己不法之所有，基於詐欺取財之犯意，分別
    為以下犯行：
  ㈠於民國110年7月31日14時46分許，騎乘向不知情友人張孟倩
    商借之車牌號碼000-0000號普通重型機車，前往臺中市○○區
    ○○路0段○○巷00弄00號林吳玉環住處，佯稱為林吳玉環兒子
    友人，其需借款支付車輪修理費，稍晚旋即歸還等語，致林
    吳玉環一時不察陷於錯誤，交付新臺幣（下同）2,000元之
    現金予陳崇陞，陳崇陞得手後隨即逃逸。嗣因林吳玉環向其
    子求證並無此事始知受騙，經警調閱路口及林吳玉環住家附
    近監視錄影畫面，查悉上情。
  ㈡於110年9月19日11時許，騎乘己名下車牌號碼000-000號輕型
    機車，前往臺中市○區○○路0段00巷00號楊何燕鳳住處，佯稱
    配偶與楊何燕鳳女兒相識，其需借款支付車輛修理費，稍晚
    旋即歸還等語，致楊何燕鳳一時不察陷於錯誤，交付3,000
    元之現金予陳崇陞，陳崇陞得手後隨即逃逸。嗣楊何燕鳳之
    女旋即返回告知並無此事始知受騙，經警調閱路口及楊何燕
    鳳住家附近監視錄影畫面，查悉上情。
二、案經臺中市政府警察局第六分局及第一分局報告偵辦。
　　　　證據並所犯法條
一、證據清單：
編號 證據名稱 待證事實 1 被告陳崇陞警詢及偵查中之供述 經提示卷內監視器錄影畫面翻拍照片訊據被告，固坦承監視器錄影畫面中為自己乙節，然於偵查中辯稱：對於被害人指述情節已記不清楚等語，惟本件犯罪事實業經2被害人證述明確，且有以下證據附卷可佐，被告所辯難以採信。 2 證人即被害人林吳玉環警詢指述、被告騎乘車號000-0000號機車行經路線監視器錄影畫面翻拍照片、被告徒步至被害人住家附近監視器錄影畫面翻拍照片、查獲被告時拍攝照片、車輛詳細資料報表、臺中市政府警察局第六分局市政派出所公務電話紀錄表、內政部警政署反詐騙諮詢專線紀錄表、臺中市政府警察局第六分局市政派出所受理各類案件紀錄表及受（處）理案件證明單 佐證犯罪事實欄一、㈠犯罪事實。 3 證人即被害人楊何燕鳳警詢指述、被告騎乘車號000-000號機車行經路線監視器錄影畫面翻拍照片、被告停放機車後徒步至被害人住家附近示意圖、被告徒步至被害人住家附近之監視器錄影畫面翻拍照片、車輛詳細資料報表、臺中市政府警察局第一分局西區派出所公務電話紀錄表、內政部警政署反詐騙諮詢專線紀錄表、臺中市政府警察局第一分局西區派出所受理各類案件紀錄表及受（處）理案件證明單 佐證犯罪事實欄一、㈡犯罪事實。 
二、核被告所為，係犯刑法第339條第1項詐欺取財罪嫌。被告2
    次詐欺取財犯行，犯意各別，行為互殊，請分論併罰。被告
    前因詐欺、搶奪等案件，經臺灣彰化地方法院以103年度訴
    字第217號判決判處有期徒刑3月，緩刑2年，於103年7月23
    日確定（下稱甲案）；又因詐欺案件，經同法院於104年12
    月30日判處有期徒刑2月，再因詐欺等案件，經同法院於105
    年6月28日判處有期徒刑3月3次、2月，定應執行有期徒刑6
    月，於105年8月8日確定，上開2案再定應執行有期徒刑7月
    ，如易科罰金，以1,000元折算1日（下稱乙案），前開甲案
    並因而撤銷緩刑；再因搶奪案件，經臺灣南投地方法院於10
    6年3月27日判處有期徒刑3月，於106年6月7日確定（下稱丙
    案）。上開甲、乙、丙案接續執行，於106年7月14日徒刑易
    科罰金執行完畢出監，有被告刑案資料查註紀錄表等在卷可
    參，其受有期徒刑執行完畢，於5年內故意再犯本件有期徒
    刑以上之罪，為累犯，而被告所犯本件詐欺取財罪嫌，與其
    上開構成累犯之犯罪科刑紀錄，屬相同類型之犯罪，是被告
    本次犯行即具有較高之惡性，請依刑法第47條第1項規定 ，
    並參照司法院大法官會議釋字第775號解釋意旨，裁量加重
    其刑。另未扣案之被告犯罪所得共5,000元，請依刑法第38
    條之1第1項前段規定，宣告沒收，如全部或一部不能沒收或
    不宜執行沒收時，請依同條第3項規定追徵其價額。
三、依刑事訴訟法第251條第1項提起公訴。
　　此　致
臺灣臺中地方法院
中　　華　　民　　國　 111　　年　　1 　　月　　10　　日
　　　　　　　　　　    　　　檢　察　官　徐雪萍
本件正本證明與原本無異
中　　華　　民　　國　 111　　年　　1 　　月　　20　　日
                              書  記  官  鄭硯萍